【裁判字號】    96,易,831
【裁判日期】    970118
【裁判案由】    毒品危害防制條例
【裁判全文】
臺灣基隆地方法院刑事判決               96年度易字第831號
公  訴  人  臺灣基隆地方法院檢察署檢察官
被      告  乙○○
上列被告因毒品危害防制條例案件，經檢察官提起公訴（96年度
偵字第3064號），被告就被訴事實為有罪之陳述，經本院裁定以
簡式審判程序審理，本院判決如下︰
    主  文
乙○○持有第二級毒品，處有期徒刑陸月，如易科罰金以新台幣
壹仟元折算壹日。扣案之第二級毒品甲基安非他命捌包（驗後合
計淨重貳佰伍拾捌點伍公克，含無從析離之包裝袋捌個）均沒收
銷燬之。
    事實及理由
一、本案被告乙○○所犯者非為死刑、無期徒刑、最輕本刑為3
    年以上有期徒刑之罪或高等法院管轄之第一審案件，其於準
    備程序進行中，先就被訴事實為有罪之陳述，經告知其簡式
    審判程序之旨，並聽取公訴人、被告之意見後，本院業已依
    刑事訴訟法第273條之1第1項規定，裁定以簡式審判程序進
    行本案之審理。且依同法第273條之2規定，簡式審判程序之
    證據調查，不受同法第159條第1項、第161條之2、第161 條
    之3、第163條之1及第164條至第170條規定之限制，合先敘
    明。
二、本件犯罪事實應補充：「扣案之第二級毒品甲基安非他命8
    包，驗前總毛重267.97公克，扣除包裝塑膠袋總重約9.41公
    克，驗前總淨重為258.56公克，扣除鑑定用罄0.06公克，驗
    後合計淨重258.5公克。為警扣得第二級毒品甲基安非他命8
    包（驗後合計淨重258.5公克，含無從析離之包裝袋8個）及
    非被告乙○○所有之包裝膠帶6段。」，證據應補充：「被
    告於本院準備程序及審判程序之自白。」、應適用之法條應
    補充：「被告持有第二級毒品甲基安非他命之數量驗前總淨
    重為258.56公克，超過轉讓持有毒品加重其刑之數量標準，
    第二級毒品為淨重10公克，應依毒品危害防制條例第11條第
    4項之規定加重其刑。扣案之第二級毒品甲基安非他命8包（
    驗後合計淨重258.5公克，含無從析離之包裝袋8個），均為
    查獲之毒品，不問屬於犯人與否，應依毒品危害防制條例第
    18條第1項前段之規定，沒收銷燬之。另扣案之包裝前開第
    二級毒品甲基安非他命之包裝膠帶6段，雖係被告供本件犯
    罪所用之物，惟非屬犯罪行為人即被告所有，爰不予宣告沒
    收。另鑑定用罄之第二級毒品甲基安非他命0.06公克，既已
    滅失而不存在，亦不予宣告沒收。」外，餘犯罪事實、證據
    及應適用之法條均引用如附件檢察官起訴書之記載。
二、據上論斷，應依刑事訴訟法第273條之1第1項、第284條之1
    、第299條第1項前段、第310條之2、第454條第2項，毒品危
    害防制條例第11條第2項、第4項、第18條第1項前段，刑法
    第11條、第41條第1項前段，判決如主文。
本案經檢察官甲○○到庭執行職務
中    華    民    國    97    年    1     月    18    日
                  刑事第三庭法  官  鄭景文
以上正本證明與原本無異。
對於本件判決如有不服，應於收受送達後10日內，向本院提出上
訴書狀，上訴於臺灣高等法院，並按他造當事人之人數附具繕本
。其未敘述上訴理由者，並得於提起上訴後10日內向本院補提理
由書狀，且須按他造當事人之人數附具繕本。「請勿逕送臺灣高
等法院」
中    華    民    國    97    年    1     月    18    日
                            書記官  李繼業
附錄論罪法條：
毒品危害防制條例第11條第2項
    持有第2級毒品者，處2年以下有期徒刑、拘役或新臺幣3萬
    元以下罰金。
附件：
臺灣基隆地方法院檢察署檢察官起訴書
                                      96年度偵字第3064號
    被      告  乙○○  女  39歲（民國○○年○月○○日生）
                        籍設基隆市○○區○○路26號
                        現居基隆市信義區○○○路166之6號
                            2樓
                        國民身分證統一編號：Ｚ000000000號
    辯  護  人  黃英豪律師
上列被告因違反毒品危害防制條例案件案件，已經偵查終結，認
應該提起公訴，茲將犯罪事實及證據並所犯法條分敘如下：
            犯罪事實
一、乙○○明知明知第二級毒品甲基安非他命（以下簡稱安非他
    命）係為管制之毒品，非經主管機關許可，不得非法持有，
    詎基於非法持有安非他命之犯意，因李政賢於96年3月底因
    案入監刑，乙○○之後於某日至基隆市○○○路上之停車場
    ，從李政賢所有之車牌號碼Ｕ5－0647自用小客車取物時，
    發覺安非他命8包（驗前總毛重267.97公克;包裝塑膠袋總重
    約9.41公克，驗前總純質淨重245.63公克，取0.06公克鑑定
    用罄），放置於車上，竟予非法持有，並連同車上之其他之
    電子秤1台、玻璃吸食管1支、李政賢之全民健康保險卡1張
    、汽車駕駛執照1張、合作金庫銀行活期儲蓄存款存摺1本、
    基隆二信活期儲蓄存款存摺1本等物，一併攜回位於基隆市
    信義區○○○路166之6號2樓住處屋內，並將上開安非他命
    等物，藏放在屋內酒櫃底座暗設之抽屜裡。嗣於96年5月31
    日21時30分許，為警方持臺灣基隆地方法院法院所簽發之搜
    索票，在上開深澳坑路住處酒櫃底座暗設之抽屜裡，扣得上
    開安非他命8包，以及電子秤1台、玻璃吸管1支、李政賢之
    全民健康保險卡1張、汽車駕駛執照1張、合作金庫銀行活期
    儲蓄存款存摺1本、基隆二信活期儲蓄存款存摺1本等物。
二、案經基隆市警察局移送偵辦。
      證據並所犯法條
一、待證事實及證據清單
┌────────────┬─────────────┐
│      待證事實          │       證據清單           │
│                        │                          │
├────────────┬─────────────┤
│被告乙○○非法持有安非他│1.被告乙○○自陳上開物品係│
│命之事實                │  於96年3月30日，其至劉銘 │
│                        │  傳路之停車場取車，並將車│
│                        │  上之雜物（含上開安非他命│
│                        │  ）見偵查卷第81頁)       │
│                        │2.照片8張(暗櫃之情形)、照 │
│                        │  片2張(證人林明加所庭呈  │
│                        │  )                       │
│                        │3. 照片1張(李政賢之存摺2  │
│                        │   本及全民健康保險卡1枚) │
│                        │4.扣案之安非他命8包。     │
│                        │5.內政部警政署刑事警察局96│
│                        │  年7月4日刑鑑字第        │
│                        │  0000000000號鑑定書1紙   │
│                        │  鑑定內容為：            │
│                        │(一)送驗證物扣案毒品8包，編 │
│                        │號A1至A8。                │
│                        │(二)、經檢視均為白色晶體，外│
│                        │   觀型態相似，隨機抽取編 │
│                        │   A1鑑定                 │
│                        │1.驗前總毛重267.97公克（包│
│                        │  裝塑膠袋總重約9.41公克。│
│                        │2.a.編號A1:淨重34.56公克，│
│                        │    取0.06公克鑑定用罄，餘│
│                        │    34.5克。              │
│                        │  b.檢出二級毒品甲基安非他│
│                        │    命成分                │
│                        │  c.純度約95%。           │
│                        │3.依據抽測純度值，推估編  │
│                        │  A1至A8均含甲基安非他命驗│
│                        │  前總純質淨重245.63公克  │
│                        │6.李政賢之存摺、健保卡及電│
│                        │  子秤、玻璃吸食器等物扣案│
│                        │  。                      │
├────────────┼─────────────┤
│被告乙○○遭查獲時及發現│證人即承辦偵查員馬中和、林│
│暗櫃之情況              │明加於偵查中之證詞。      │
├────────────┼─────────────┤
│ 車輛之停放位置及屋內情 │李政賢所繪車輛停放位置示意│
│ 形                     │圖、照片38張、9張(被告許台│
│                        │萍所庭呈)、8張(李政賢所庭 │
│                        │呈)                       │
└────────────┴─────────────┘
二、被告雖矢口否認知悉上開物品內裝著係安非他命云云，然
    查，被告於前於82年間即犯有麻醉藥品管理條例案件，經
    法院判處有期徒刑6月，於82年7月2日易科罰金執行完畢
    之前科紀錄，此有刑案資料查註紀錄表1份在卷可參，顯見
    被告對於安非他命及電子秤、施用之吸管等施用毒品器物，
    應有一定之認識。復查，被告當時藏放在暗櫃之器物，不僅
    有電子秤，更有毫無價值可言之玻璃吸管，倘若該等物品非
    供特定用途使用，被告竟不僅不知將吸管丟棄，反而珍藏在
    暗櫃之中，所為顯違常理，由此足證被告應知該等物品仍供
    施用毒品之用，始會如此作為，而扣案之安非他命8包，除6
    包有用深黃色塑膠膠帶粘貼包裹，無法輕易辨視外，另2 包
    乃係以透明夾鏈袋包裝，任何人均可察見內為白色粉末，依
    照被告之經驗，自應當知該粉末應屬安非他命毒品之類，否
    則，被告自李政賢入監後，被告大可詢問該等物為何，被告
    亦竟長期默不作聲，不加以詢問來源及用途，當可見被告應
    係知悉該物品確係安非他命無訛，其才會如此妥慎保管，被
    告所辯，應不採信，被告之非法持有安非他命之犯嫌，堪予
    認定。
三、核被告所為，係犯毒品危害防制條例第11條第2項之非法持
    有第一級毒品罪嫌。扣案之安非他命8包，均請依毒品危害
    防制條例第18條第一項之規定宣告沒收銷燬之。扣案之放置
    毒品之包裝及包裝塑膠帶6段，均請依法宣告沒收。
四、依刑事訴訟法第251條第1項提起公訴。
  此  致
臺灣基隆地方法院
中    華    民    國    96    年    11    月    30    日
                          檢  察  官  李豫雙
本件正本證明與原本無異
中    華    民    國    96    年    12    月    11    日
                          書  記  官  陳威志
附錄本案所犯法條：
毒品危害防制條例第11條2項：
持有第二級毒品者，處2年以下有期徒刑、拘役或新臺幣3萬元以
下罰金。


司法院資訊處製作；財團法人民間司法改革基金會備份。
